臺灣花蓮地方法院刑事判決　　　　　　　100年度訴字第204號
公　訴　人　臺灣花蓮地方法院檢察署檢察官
被　　　告　李俊平
指定辯護人　曾泰源律師
上列被告因違反毒品危害防制條例案件，經檢察官提起公訴（10
0年度偵字第2355號），本院判決如下：
    主  文
李俊平犯如附表所示之罪，各處如附表所示之刑。應執行有期徒
刑參年。扣案之門號0000000000行動電話壹支（含 SIM卡壹張）
沒收；未扣案之販賣毒品所得合計新臺幣伍仟元均沒收，如全部
或一部不能沒收時，以其財產抵償之。
    事  實
一、李俊平明知安非他命係第二級毒品，不得非法販賣，竟意圖
    販賣毒品牟利，以附表編號1至5所示聯絡方式，於附表編號
    1至5所示時間、地點，均以新臺幣（下同）1 千元為代價，
    販賣第二級毒品安非他命予附表編號1至5所示之人。嗣於民
    國 100年5月12日13時10分許，在花蓮縣吉安鄉○○路○段42
    巷附近，為警依法拘提到案，並經其同意搜索扣得門號0000
    000000行動電話1支（含SIM卡1張）。
二、案經花蓮縣警察局吉安分局報告臺灣花蓮地方法院檢察署檢
    察官偵查起訴。
    理  由
壹、程序部分：
    按被告以外之人於審判外之陳述，雖不符前4 條（即刑事訴
    訟法第159條之1至之4 ）之規定，而經當事人於審判程序同
    意作為證據，法院審酌該言詞陳述或書面陳述作成時之情況
    ，認為適當者，亦得為證據。當事人、代理人或辯護人於法
    院調查證據時，知有第159條第1項不得為證據之情形，而未
    於言詞辯論終結前聲明異議者，視為有前項之同意，刑事訴
    訟法第159條之5定有明文。查檢察官、被告李俊平及其辯護
    人於本院言詞辯論終結前，就本判決所引用下列各項屬於審
    判外之陳述證據，知有第159條第1項不得為證據之情形，均
    未聲明異議，且表示不爭執，經本院審酌該等證據作成情況
    均無不適當之情形，是依上開規定，認皆得作為本案證據。
貳、實體部分：
一、上揭犯罪事實，業據被告於警詢時、偵訊時及本院審理中均
    坦承不諱，核與證人王永強、蕭蜀民、吳信呈於警詢時及偵
    訊中證述之情節相符，且有本院通訊監察書、被告所使用門
    號0000000000通訊監察譯文附卷可稽，另有扣押筆錄1 份在
    卷及門號0000000000行動電話1支（含S IM卡1張）扣案可佐
    ，足認被告之自白均與事實相符，應堪採信。又有關附表編
    號1至4所示行為，被告自承每次其收受價金1 千元，復支付
    予其上源劉○○（真實姓名年籍詳卷）後，即均取得1 小包
    安非他命供己施用之利益，而有關附表編號5 所示行為，其
    收受價金1千元，復支付予劉○○後，亦約定得取得1小包安
    非他命供己施用之利益，然劉○○嗣後違約等語（見100年7
    月1 日本院訊問筆錄），可知被告具有營利之意圖。況販賣
    毒品之罪刑甚重，苟無利潤可圖或其他目的，被告無任意將
    安非他命讓與他人之可能，且被告與前開購毒者並非至親好
    友，被告肯甘冒風險，將安非他命出售予購毒之人，自係其
    間有利可圖所致，從而被告具有營利之意圖，無庸置疑。本
    案罪證明確，被告犯行均洵堪認定，自應依法論科。
二、論罪科刑：
(一)核被告所為，均係犯毒品危害防制條例第4條第2項之販賣第
    二級毒品罪。又被告各次於販賣第二級毒品安非他命前持有
    毒品之低度行為，應均為各次販賣第二級毒品安非他命之高
    度行為所吸收，皆不另論罪。又被告所犯販賣第二級毒品安
    非他命共5 罪間，犯意各別，行為互殊，應分論併罰。又按
    由毒品危害防制條例第17條規定之修正立法理由觀之，第 1
    項乃為有效追查毒品來源，斷絕毒品供給，以杜絕毒品泛濫
    ，祇須行為人願意供出毒品來源之上手，因而查獲其他正犯
    或共犯者，即可邀減輕或免除其刑之寬典；第2 項則為使刑
    事案件儘速確定，鼓勵被告認罪，並節省司法資源，苟行為
    人於偵查及審判中均自白者，即符減刑要件。是修正後上開
    2 項規定之立法目的及減免條件並不相同，二者自無法規競
    合之當然吸收關係可言（最高法院99年度臺上字第1746號判
    決意旨參照）。本案被告就附表所示違反毒品危害防制條例
    之犯行，均在偵查及審判中自白犯行，皆應依毒品危害防制
    條例第17條第2 項規定減輕其刑。又被告經查獲後，供出其
    毒品來源劉○○（真實姓名年籍詳卷），使檢警得以進而查
    獲該正犯，有花蓮縣警察局吉安分局 100年10月17日吉警偵
    字第1000021434號函及所附劉○○警詢筆錄在卷可稽（見本
    院卷第62至69頁），是被告均得依毒品危害防制條例第17條
    第1項之規定，減輕其刑，並依刑法第70條、第71條第2項之
    規定遞減之。爰審酌被告無前科紀錄（見臺灣高等法院被告
    前案紀錄表），素行尚佳，雖為謀取私利，販賣第二級毒品
    安非他命予他人施用，對社會及國人健康造成危害，然販賣
    之對象、次數、數量、金額及所得利益均非鉅，暨其動機、
    目的、生活狀況（見戶籍謄本、其父親李進財身心障礙手冊
    ）、智識程度、犯罪後尚知坦承犯行之態度等一切情狀，分
    別量處如主文所示之刑，並定其應執行之刑。另按刑法第59
    條之酌量減輕其刑，必須犯罪另有其特殊之原因與環境等，
    在客觀上足以引起一般同情，認為即予宣告法定最低刑期，
    猶嫌過重者，始有其適用（最高法院69年度臺上字第291 號
    判決意旨參照）。本案辯護人雖為被告辯護：被告所得利益
    甚微薄，請求依刑法第59條規定酌量減輕其刑云云，惟被告
    為獲取毒品供己施用，販賣第二級毒品安非他命，對社會及
    國人健康造成危害，並無在客觀上足以引起一般人同情之狀
    況，而有可憫恕之處，況本院量刑業已衡酌被告之動機、目
    的、販賣之對象、次數、數量、金額、所得利益及生活狀況
    、品行、智識程度、犯後態度等情而予從輕酌定，從而本院
    認為量處被告如主文所示之刑為適當，不宜再依刑法第59條
    之規定酌減其刑。至辯護人雖為被告請求給予緩刑，然本案
    既不符刑法第74條第1 項之規定，自不得諭知緩刑，併此敘
    明。
(二)扣案之門號0000000000行動電話1 支（含SIM卡1張）係被告
    所有，供其本案販賣第二級毒品安非他命所用之物，為被告
    供承在卷，應依毒品危害防制條例第19條第1 項規定宣告沒
    收。又未扣案販賣第二級毒品安非他命所得共5 千元，亦均
    應依毒品危害防制條例第19條第1 項規定沒收之，如全部或
    一部不能沒收時，以其財產抵償之。
據上論斷，應依刑事訴訟法第299條第1項前段，毒品危害防制條
例第4 條第2項、第17條第1項、第2項、第19條第1項，刑法第11
條、第51條第5款、第9款，判決如主文。
本案經檢察官張立中、黃秀敏到庭執行職務。
中    華    民    國   100    年    12    月     2    日
                  刑事第四庭  審判長  法  官  黃鴻達
                                      法  官  梁昭銘
                                      法  官  曹庭毓
以上正本證明與原本無異。
如不服本判決應於收受送達後10日內向本院提出上訴書狀，並應
敘述具體理由。其未敘述上訴理由者，應於上訴期間屆滿後20日
內向本院補提理由書(均須按他造當事人之人數附繕本)「切勿逕
送上級法院」。
中    華    民    國   100    年    12    月    2     日
                                      書記官
附錄本判決論罪之法律條文：
毒品危害防制條例第4條
製造、運輸、販賣第一級毒品者，處死刑或無期徒刑；處無期徒
刑者，得併科新臺幣2千萬元以下罰金。
製造、運輸、販賣第二級毒品者，處無期徒刑或7 年以上有期徒
刑，得併科新臺幣1千萬元以下罰金。
製造、運輸、販賣第三級毒品者，處5 年以上有期徒刑，得併科
新臺幣7百萬元以下罰金。
製造、運輸、販賣第四級毒品者，處3 年以上10年以下有期徒刑
，得併科新臺幣3百萬元以下罰金。
製造、運輸、販賣專供製造或施用毒品之器具者，處1年以上7年
以下有期徒刑，得併科新臺幣1百萬元以下罰金。
前5項之未遂犯罰之。
附表
┌──┬───┬───┬───┬────┬──────────────┐
│編號│交易對│時間  │地點  │毒品種類│主文                        │
│    │象及聯│(民國)│      │及金額  │                            │
│    │絡方式│      │      │(新臺幣)│                            │
├──┼───┼───┼───┼────┼──────────────┤
│1   │王永強│100年4│花蓮縣│販賣第二│李俊平販賣第二級毒品，處有期│
│    │以門號│月11日│「家樂│級毒品安│徒刑壹年拾月。扣案之門號0927│
│    │092154│16時48│福」賣│非他命，│091743行動電話壹支（含 SIM卡│
│    │1566聯│分44秒│場附近│計1 千元│壹張）沒收；未扣案之販賣第二│
│    │絡李俊│後當日│      │( 重量不│級毒品所得新臺幣壹仟元沒收，│
│    │平使用│某時  │      │詳)     │如全部或一部不能沒收時，以其│
│    │之門號│      │      │        │財產抵償之。                │
│    │092709│      │      │        │                            │
│    │1743  │      │      │        │                            │
├──┼───┼───┼───┼────┼──────────────┤
│2   │王永強│100年4│花蓮縣│販賣第二│李俊平販賣第二級毒品，處有期│
│    │以門號│月12日│「海陸│級毒品安│徒刑壹年拾月。扣案之門號0927│
│    │092154│14時35│空 KTV│非他命，│091743行動電話壹支（含 SIM卡│
│    │1566聯│分5 秒│」內  │計1 千元│壹張）沒收；未扣案之販賣第二│
│    │絡李俊│至15時│      │( 重量不│級毒品所得新臺幣壹仟元沒收，│
│    │平使用│間某時│      │詳)     │如全部或一部不能沒收時，以其│
│    │之門號│      │      │        │財產抵償之。                │
│    │092709│      │      │        │                            │
│    │1743  │      │      │        │                            │
├──┼───┼───┼───┼────┼──────────────┤
│3   │王永強│100年4│花蓮縣│販賣第二│李俊平販賣第二級毒品，處有期│
│    │以門號│月14日│新城鄉│級毒品安│徒刑壹年拾月。扣案之門號0927│
│    │092154│15時14│「光隆│非他命，│091743行動電話壹支（含 SIM卡│
│    │1566聯│分40秒│博物館│計1 千元│壹張）沒收；未扣案之販賣第二│
│    │絡李俊│至16時│」附近│( 重量不│級毒品所得新臺幣壹仟元沒收，│
│    │平使用│間某時│      │詳)     │如全部或一部不能沒收時，以其│
│    │之門號│      │      │        │財產抵償之。                │
│    │092709│      │      │        │                            │
│    │1743  │      │      │        │                            │
├──┼───┼───┼───┼────┼──────────────┤
│4   │蕭蜀民│100年4│花蓮縣│販賣第二│李俊平販賣第二級毒品，處有期│
│    │以門號│月6 日│花蓮市│級毒品安│徒刑壹年拾月。扣案之門號0927│
│    │093214│18時41│中正路│非他命，│091743行動電話壹支（含 SIM卡│
│    │3231聯│分7 秒│國光商│計1 千元│壹張）沒收；未扣案之販賣第二│
│    │絡李俊│至20時│工旁之│( 重量不│級毒品所得新臺幣壹仟元沒收，│
│    │平使用│30分間│統一超│詳)     │如全部或一部不能沒收時，以其│
│    │之門號│某時  │商附近│        │財產抵償之。                │
│    │092709│      │      │        │                            │
│    │1743  │      │      │        │                            │
├──┼───┼───┼───┼────┼──────────────┤
│5   │吳信呈│100年4│花蓮縣│販賣第二│李俊平販賣第二級毒品，處有期│
│    │以門號│月14日│吉安鄉│級毒品安│徒刑壹年拾月。扣案之門號0927│
│    │093045│13時 9│某修車│非他命，│091743行動電話壹支（含 SIM卡│
│    │4203聯│分45秒│廠    │計1 千元│壹張）沒收；未扣案之販賣第二│
│    │絡李俊│後當日│      │( 重量不│級毒品所得新臺幣壹仟元沒收，│
│    │平使用│某時  │      │詳)     │如全部或一部不能沒收時，以其│
│    │之門號│      │      │        │財產抵償之。                │
│    │092709│      │      │        │                            │
│    │1743  │      │      │        │                            │
└──┴───┴───┴───┴────┴──────────────┘